# 应收账款计提及收回的披露

提问人：michaelhtts 时间：2016-04-13 22:26:10
公开发行证券的公司信息披露编报规则第 15 号—财务报告的一般规定(2014年修订)15号文：
对应收款项应说明以下事项： 2. 本期计提、收回或转回的坏账准备金额。
以前都是按照期末-期初，如果正数差额披露成计提如果是负数差额披露成转回，本年如果要分别披露计提及收回的金额，这个在实务中一般的口径是什么？ 1 、按照计提XX转回 0 ，或计提 0 转回XX披露？ 2 、按照各个子公司口径披露，子公司A和B，A总体计提XX，B总体转回YY，披露成计提XX转回YY？ 3 、还是按照最明细的各个公司的客户情况披露？
这个披露有必要么？披露出来的数据对报表使用者有多大用？

回答人：chenyiwei
实际操作中导致坏帐准备变动的原因很多，一般上市公司合并报表层面不大可能直接就是年初－年末＝计提或冲回。例如至少包括：
计提或转回、转销（核销）、合并范围变动影响等，涉及外币报表的，还有汇率折算影响。 不必披露过细，在合并集团层面披露即可，但要注意区分每个公司（对个别认定法计提的坏账还要细化到单笔款项）分别梳理其坏帐准备的计提、转回、转销情况。